【裁判字號】    89,訴,338
【裁判日期】    980928
【裁判案由】    損害賠償
【裁判全文】
臺灣桃園地方法院民事判決  八十九年訴字第三三八號
    原      告  乙○○
    訴訟代理人  甲○○
    被      告  丁○○
                丙○○
右當事人間請求損害賠償事件，本院判決如左：
    主    文
被告丙○○應給付原告新台幣參拾萬壹仟柒佰柒拾捌元，及自民國八十九年三月十一
日起，至清償日止，按年息百分之五計算之利息。
原告其餘之訴駁回。
訴訟費用由被告丙○○負擔五分之三；餘由原告負擔。
本判決於原告以新台幣壹拾萬零伍佰玖拾貳元為被告丙○○供擔保後，得假執行。
原告其餘假執行之聲請駁回。
    事    實
甲、原告方面：
  一、聲明：
  (一)被告應連帶給付原告新台幣  (下同)五十萬零八千九百五十元，及自起訴狀繕
      本送達之翌日起至清償日止，按年息百分之五計算之利息。
  (二)願供擔保請准為假執行之宣告。
  二、陳述：被告丁○○、丙○○等人於八十八年四月二十五日下午時許，於飲酒後
      明知有醉意不能安全駕駛汽車，被告丁○○竟將其所有之車牌號碼為JＨ－六
      二三二號吉普車交由其受僱人即被告丙○○駕駛，適行經桃園縣楊梅鎮○○路
      八四號前為速限四十公里路段，猶以時速六十至七十公里之速度蛇行，至撞毀
      原告所有當時由訴外人甲○○駕駛之車牌號碼為ＬＺ－六五一五號自用小客車
      一輛，被告丁○○於酒醉之時不能駕駛自己所有之車輛，竟令與其共飲之被告
      丙○○開車，致撞毀原告所有之車輛，爰依侵權行為損害賠償請求被告連帶賠
      償車輛毀損費四十四萬一千一百五十元，吊車費四千五百元，場地費四萬三千
      五百元，車輛估價費一萬五千元，汽車燃料稅四千八百元，共計五十萬零八千
      九百五十元及法定利息。
  三、證據：提出催告書及簽覆函各一件、起訴及不起訴書二件、刑事判決及民事裁
      定二件，車毀請求賠償證明四件為證。
乙、被告丙○○方面：被告未於最後言詞辯論期日到場，據其以前到場所為聲明及陳
    述略以：
  一、聲明：駁回原告之訴。
  二、陳述：被告確實有過失，原告並無過失，惟原告請求之金額過高無法負擔。
丙、被告丁○○方面：被告未於最後言詞辯論期日到場，據其以前到場所為聲明及陳
    述略以：
  一、聲明：駁回原告之訴。
  二、陳述：伊沒有叫丙○○開車，當時伊車鑰匙放車上，伊喝醉了，丙○○可能看
      伊喝醉要載伊回家，伊一直喝醉不醒人事，不知丙○○開車等語。
丁、本院依職權調閱本院八十八年度交易字第三六○號公共危險案件刑事卷宗 (含偵
    查卷宗)。
      理    由
一、本件被告丙○○、丁○○經合法通知，無正當理由，未於最後言詞辯論期日到場
    ，核無民事訴訟法第三百八十六條各款所列情形，爰依原告之聲請，由其一造辯
    論而為判決。
二、本件原告主張：本件車禍係因被告丁○○及丙○○均已酒醉，被告丁○○仍將其
    所有之車交由被告丙○○駕駛，且被告丁○○酒醉開車，又未遵守交通號誌，超
    速蛇行致肇事，原告並無過失，被告應連帶賠償原告自用小客車毀損所受之損害
    等語。被告丙○○則以：伊確實有過失，原告並無過失，惟原告請求之金額過高
    伊無法負擔等語；另外被告丁○○則以：伊沒有叫丙○○開車，當時伊車鑰匙放
    車上，伊喝醉了，丙○○可能看伊喝醉要載伊回家，伊一直喝醉不醒人事，不知
    丙○○開車等語，以資置辯。
三、按汽車駕駛人應注意飲酒後其吐氣所含酒精成份超過每公升○點二五毫克以上者
    ，不得駕車，且在市區道路行駛時，車速不得超過四十公里，復應注意車前狀況
    ，隨時採取必要之安全措施，以避免危險之發生，另汽車在劃有分向限制線之路
    段，不得駛入來車之車道內，道路交通安全規則第一百十四條第二款、第九十三
    條第一項第一款、第九十四條三項、第九十七條第二款分別定有明文。經查：本
    件被告丙○○於八十八年四月二十五日下午六時許，於酒醉時（肇事後酒精測定
    值高達每公升○．九八毫克）猶駕駛丁○○所有之乙部ＪＨ－六二三二號吉普車
    ，適行經桃園縣楊梅鎮○○路八四號前，猶超速以時速六、七十公里之速度（該
    路段之速限為時速四十公里）超越分向限制線，而逆向行駛桃園縣楊梅鎮○○路
    路段，適有訴外人甲○○駕駛原告所有之ＬＺ－六五一五號自用小客車一輛，沿
    桃園縣楊梅鎮○○路，由楊梅往月眉橋方向駛來，見被告丙○○所駕駛之該部吉
    普車於上述楊梅鎮○○路路段蛇行、逆向行駛，乃隨向左閃避，然仍因閃避不及
    ，致二車於前址梅高路八四號前相撞，並致原告所有之ＬＺ－六五一五號自用小
    客車一輛因而全部撞毀之事實，為被告丙○○所不爭執，且自認本件車禍肇事其
    有過失，原告無過失，並經本院依職權調閱本院八十八年度交易字第三六○號公
    共危險案件刑事卷宗 (含偵查卷宗) ，查核被告丙○○於本件車禍肇事因有過失
    被判處有期徒刑四月確定屬實，又原告所有之自小客車因本件車禍而全部毀損，
    與被告丙○○之過失行為間有相當因果關係，是原告主張被告丙○○撞毀其所有
    之ＬＺ－六五一五號自用小客車一輛應負過失責任，堪信為真實。
四、次按「民法第一百八十八條所定僱用人之連帶賠償責任，以受僱人因執行職務不
    法侵害他人之權利者為限，始有其適用。」最高法院六十七年度台上字第二○三
    二號判例要旨參照。本件原告主張被告葛健忠係被告丁○○之受僱人，被告丁○○應負民法第一百八十八條所定僱用人之連帶賠償責任云云。惟查：原告對於被
    告丙○○與丁○○間究有何僱傭關係，及其駕駛被告丁○○所有之吉普車肇事究
    係執行何種職務等，均未能舉證以實其說，顯與民法第一百八十八條所定成立要
    件不合，是原告據以訴請被告丁○○應與被告丙○○負連帶賠償責任，即屬於法
    無據。
五、再按不法毀損他人之物者，應向被害人賠償其物因毀損所減少之價額，民法第一
    百九十六條定有明文。又依該規定請求賠償毀損所減少之價額，得以修理費用為
    估定之標準，但以必要者為限，例如修理材料，以新品換觀舊品，應予折舊（最
    高法院七十七年五月十七日第九次民庭會議決議參照）。經查：本件原告主張其
    所有系爭之自用小客車已全部毀損，且系爭車輛領照出廠係八十七年一月十五日
    ，新車買受之價格為五十一萬九千元之事實，為被告丙○○所不爭執，並有原告
    提出之車輛勘估證明書一份、附條件買賣合約一份附卷可稽，堪信為真實。依行
    政院所頒固定資產耐用年數表及固定資產折舊率表之規定，小客車耐用年數為五
    年，依定率遞減法每年折舊千分之三六九，系爭車輛領照出廠日至八十八年四月
    二十五日即本件車禍被撞時，有一年三個月之久，系爭車輛之折舊以每年千分之
    三六九計算，第一年折舊：519000×369÷1000×1﹦191511，第二年折舊：(519
    000﹣191511)×369÷1000×3÷12﹦30211(小數點以下四捨五入），合計：1915
    11﹢30211＝221722 應予扣除，即系爭車輛扣除折舊後之價值為二十九萬七千二
    百七十八元 (即00000 0－000000＝297278)。其次，原告主張吊車費用為四千五
    百元之事實，被告丙○○並不爭執，且有原告提出之估價單一紙附卷可按，堪信
    為真實，且該吊車費用係本件車禍肇事之必需支付費用，原告自得向被告丙○○
    請求。至於場地費用四萬三千五百元、車輛估價費一萬五千元、八十八年汽車燃
    料稅四千八百元等，因系爭車輛業已完全毀損，上開場地費用等即無支付之必要
    ，是原告此部分之請求即無理由。
六、從而，原告依侵權行為法律關係請求被告丙○○應給付原告三十萬一千七百七十
    八元 (即297278＋4500＝301778)及自起訴狀繕本送達翌日即八十九年三月十一
    日起至清償日止，按年息百分之五計算之利息，為有理由，應以准許，至於逾此
    部分，及訴請被告丁○○應負連帶賠償責任部分，均為無理由，應予駁回。
七、本件原告陳明願供擔保請准宣告假執行，關於勝訴部分，經核並無不合，爰酌定
    相當擔保金額，予以准許，至於敗訴部分，其假執行之聲請亦失所附麗，應併予
    駁回。
八、據上論結，原告之訴一部為有理由，一部為無理由，應依民事訴訟法第七十九條
    但書、第三百九十條第二項，判決如主文。
中      華      民      國    九十八    年      九      月    二十八    日
                                        臺灣桃園地方法院民事第一庭
~B法      官  黃漢權
右為正本，係照原本作成。
如對本判決上訴須於判決送達後廿日內向本院提出上訴狀
中      華      民      國    九十八    年      九      月    二十八    日
~B法院書記官  吳佳美


司法院資訊處製作；財團法人民間司法改革基金會備份。
